# 求助陈版，关于不附追索权的应收账款处置损益的疑问?

提问人：csse235 时间：2021-01-22 17:33:10
1 、审计项目中遇到公司处置不易收回的应收账款，处置收益原准则计入营业外收支，新准则下，除了财政部发布的财务报表格式的项目说明中提到投资收益核算以摊余成本计量的金融资产的处置损益外，准则中并没有相关案例，应收账款是经营活动产生的，也不是以投资为目的的摊余成本计量的金融资产，处置损益为什么计入投资收益？
2 、难道不应该区分处置应收账款的目的做区分吗？如:
a、出于融资目的的处置，类似于无追索权的贴现，计入财务费用。
b、由于账款难以收回，进行的折价转让，计入营业外收支。
求陈版解惑，谢谢！

回答人：chenyiwei
目前的处理就是将终止确认金融资产的损益性质的差额均计入投资收益，不区分其最初的来源和处置目的等因素。